【裁判字號】    92,訴,245
【裁判日期】    921111
【裁判案由】    毒品危害防制條例
【裁判全文】
臺灣苗栗地方法院刑事判決                          九十二年度訴字第二四五號
    公  訴  人  臺灣苗栗地方法院檢察署檢察官
    被      告  甲○○  男  二.
右列被告因毒品危害防制條例案件，經檢察官提起公訴（九十二年度毒偵字第五０一
號），經本院合議庭裁定改依簡式審判程序，判決如左：
    主  文
甲○○施用第一級毒品，處有期徒刑拾月。
    事  實
一、甲○○前因施用毒品案件，經臺灣臺中地方法院先後二次裁定送觀察、勒戒後，
    均認無繼續施用毒品之傾向，由臺灣臺中地方法院檢察署檢察官分別於民國九十
    一年三月十一日以九十一年度毒偵字第五六三號，及於九十一年七月二十五日以
    九十一年度毒偵字第二００八號為不起訴處分確定在案。詎甲○○猶不知悔改，
    於前開不起訴處分確定後五年內，另基於施用第一級毒品之犯意，於九十二年五
    月十二日十八時許，在其苗栗縣苗栗市新川里姜麻坑一三之一號住處，以將第一
    級毒品海洛因捲入香菸內吸食之方式，施用第一級毒品海洛因一次。嗣為警於九
    十二年五月十五日十九時許，在臺中縣清水鎮○○里○○路三０一巷七十四號查
    獲，經採集其尿液送驗結果，呈嗎啡陽性反應。
二、案經臺中縣警察局清水分局報請臺灣臺中地方法院檢察署呈請臺灣高等法院臺中
    分院檢察署令轉臺灣苗栗地方法院檢察署偵查起訴。
    理  由
一、右揭事實，業據被告甲○○於本院審理時坦承不諱。而被告遭查獲後於九十二年
    五月十五日經警採其尿液送驗結果，呈嗎啡陽性反應等情，有臺中縣衛生局九十
    二年五月二十八日編號015162號尿液煙毒檢驗報告書及臺中縣警察局清水分局尿
    液代號與真實姓名對照表影本各一紙附卷可稽。又被告甲○○前因施用毒品案件
    ，經臺灣臺中地方法院先後二次裁定送觀察、勒戒後，均認無繼續施用毒品之傾
    向，由臺灣臺中地方法院檢察署檢察官分別於民國九十一年三月十一日以九十一
    年度毒偵字第五六三號，及於九十一年七月二十五日以九十一年度毒偵字第二０
    ０八號為不起訴處分確定在案等情，有上開不起訴處分書、臺灣高等法院被告全
    國前案紀錄表、刑案查註紀錄表各一份附卷可稽。足見被告本件施用第一級毒品
    海洛因，確係三犯施用第一級毒品犯行，應予依法論科，其施用第一級毒品犯行
    堪予認定。
二、查海洛因為毒品危害防制條例第二條第二項第一款所定之第一級毒品。核被告甲
    ○○所為，係犯毒品危害防制條例第十條第一項之施用第一級毒品罪。其施用毒
    品前後持有毒品之低度行為，業為施用之高度行為所吸收，不另論罪。爰審酌被
    告前因施用毒品案件前曾經觀察、勒戒後，復犯本件之罪，顯無確切戒斷毒品之
    決心，且無視於毒品對於自身健康之戕害及國家對於杜絕毒品犯罪之禁令，不知
    戒除惡習，惡性非輕，然念及被告於施用毒品海洛因乃自傷行為，並無具體危害
    他人法益，施用毒品者均有相當程度之成癮性及心理依賴，其犯罪心態與一般犯
    罪之本質並不相同，容應以「病人」之角度為考量，側重適當之醫學治療及心理
    矯治為宜，且被告本案部分將施以長時間之強制戒治，固屬保安處分之一種，然
    既與其所應受之刑罰，同係限制人身自由，揆諸比例原則，應予適當量刑，併參
    酌公訴檢察官向本院具體求處有期徒刑十月等一切情狀，量處如主文所示之刑，
    以資懲儆。
三、末查，扣案之注射針筒一支，被告於本院審理時否認為其所有、供本案施用海洛
    因毒品所用之物，辯稱：該物友人放在伊身上，伊並沒有拿來用等語（見九十二
    年十月二十八日審理筆錄第三頁）。經查，並無積極證據足資證明該注射針筒屬
    被告所有供本案犯罪所用之物，且該物既非違禁物或其他依法應沒收之物，核與
    沒收之要件不符，爰不為沒收之諭知，另由檢察官為適法之處置，併此敘明。
據上論斷，應依刑事訴訟法第二百七十三條之一第一項、第二百九十九條第一項前段
，毒品危害防制條例第十條第一項，判決如主文。
本案經檢察官張文傑到庭執行職務
中      華      民      國    九十二    年     十一     月     十一     日
                                    臺灣苗栗地方法院刑事第三庭
                                          法  官  顧 正 德
右正本證明與原本無異。
如不服本判決，應於判決送達後十日內向本院提出上訴狀（應抄附繕本）。
                                          書記官  黃 正 中
中      華      民      國    九十二    年     十一     月     十一     日
附錄本判決論罪科刑法條全文：
毒品危害防制條例第十條第一項
施用第一級毒品者，處六月以上五年以下有期徒刑。


司法院資訊處製作；財團法人民間司法改革基金會備份。
